ko: 차량/부품 > 차량 부품/부대용품 > 전기 자동차(EV) 부품/부대용품: 배터리 관리 시스템; 충전 케이블; 충전 스테이션; 연결부/어댑터; 변환 키트; 전기 자동차 배터리; 전력 역변환 장치; 보호 케이스; 회생제동 모듈
vi: Xe và phụ tùng > Bộ phận và phụ kiện xe cộ > Phụ tùng & Phụ kiện Xe máy/Ô tô điện (EV): Hệ thống quản lý ắc quy; Cáp sạc; Trạm sạc; Đầu nối & bộ điều hợp; Bộ dụng cụ chuyển đổi; Ắc quy xe máy/ô tô điện; Bộ đổi nguồn; Hộp bảo vệ; Mô-đun phanh tái sinh
ja: 乗り物・パーツ > 乗り物用パーツ・関連用品 > 電気自動車（EV）部品・関連用品: バッテリー管理システム; 充電ケーブル; 充電ステーション; コネクタ・アダプター; 変換キット; 電気自動車のバッテリー; DC-ACインバーター; 保護ケース; リジェネラティブ ブレーキモジュール
ru: Транспортные средства, запчасти и аксессуары > Запчасти и аксессуары для транспортных средств > Запчасти и аксессуары для электротранспорта: Системы управления аккумуляторами; Зарядные кабели; Зарядные станции; Вилки и переходники; Наборы для переоборудования транспортных средств; Аккумуляторы для электротранспорта; Инверторы; Чехлы, футляры и ящики; Модули рекуперативного торможения
fi: Ajoneuvot ja osat > Ajoneuvojen osat ja tarvikkeet > Sähköajoneuvojen osat ja tarvikkeet: Akunhallintajärjestelmät; Latauskaapelit; Latausasemat; Liittimet ja sovittimet; Muunnossarjat; Sähköajoneuvojen akut; Vaihtosuuntaajat; Suojakotelot; Regeneratiiviset jarrumoduulit
zh-CN: 交通工具/汽车/飞机/船舶 > 交通工具零件/配件 > 电动汽车 (EV) 零件/配件: 电池管理系统; 充电线; 充电站; 连接器和适配器; 转换套件; 电动车电池; 逆变器; 保护套; 再生制动模块
zh-TW: 車輛與零配件 > 車輛零件/配件 > 電動車 (EV) 零件/配件: 電池管理系統; 充電線; 充電站; 接頭和轉接環; 轉換工具包; 電動車電池; 逆變器; 保護套; 再生煞車模組
pt-PT: Veículos e peças > Acessórios e peças para veículos > Peças e acessórios para veículos elétricos (VE): Sistemas de gestão de bateria; Cabos de carregamento; Estações de carregamento; Conectores e adaptadores; Kits de conversão; Baterias para veículos elétricos; Inversores de potência; Caixas protetoras; Módulos de travagem regenerativa
de: Fahrzeuge & Teile > Fahrzeugersatzteile & -zubehör > Teile und Zubehör für Elektrofahrzeuge: Akkumanagementsysteme; Ladekabel; Ladestationen; Steckverbinder und Adapter; Umrüst-Kits; Akkus für Elektrofahrzeuge; Wechselrichter; Schutzhüllen; Regenerative Bremsmodule
bg-BG: Превозни средства и части > Автомобилни части и аксесоари > Части и аксесоари за електрически превозни средства: Системи за управление на батерията; Кабели за зареждане; Зарядни станции; Конектори и адаптери; Комплекти за преобразуване; Батерии за електрически превозни средства; Инвертори; Предпазни калъфи и кутии; Регенеративни спирачни модули
sk-SK: Diely pre vozidlá > Diely a príslušenstvo pre vozidlá > Diely a príslušenstvo pre elektromobily (EV): Systémy správy batérie; Nabíjacie káble; Nabíjacie stanice; Konektory a adaptéry; Konverzné súpravy; Batérie pre elektromobily; Elektrické invertory; Ochranné puzdrá; Regeneračné brzdové moduly
pt-BR: Veículos e peças > Peças e acessórios de veículos > Peças e acessórios para veículos elétricos (EV): Sistemas de gestão de bateria; Cabos de carregamento; Estações de carregamento; Conectores e adaptadores; Kits de conversão; Baterias para veículos elétricos; Transformadores de energia; Estojos de proteção; Módulos de frenagem regenerativa
sv: Fordon och delar > Fordonsdelar och tillbehör > Delar och tillbehör till elfordon (EV): Batterihanteringssystem; Laddningskablar; Laddstationer; Kontakter och adaptrar; Konverteringskit; Batterier för elfordon; Växelriktare; Skyddsfodral; Regenerativa bromsmoduler
hu: Járművek és alkatrészek > Járműalkatrészek és -kiegészítők > Elektromos jármű (EV) alkatrészek és kiegészítők: Akkumulátorkezelő rendszerek; Töltőkábelek; Töltőállomások; Csatlakozók és adapterek; Átalakító készletek; Elektromosjármű-akkumulátorok; Tápinverterek; Védőtokok; Regeneratív fékmodulok
fr: Véhicules et accessoires > Pièces détachées pour véhicules > Pièces et accessoires pour véhicules électriques (VE): Systèmes de gestion de batterie; Câbles de chargement; Bornes de recharge; Connecteurs et adaptateurs; Kits de conversion; Batteries de véhicules électriques; Onduleurs; Étuis de protection; Modules de freinage régénératif
es: Vehículos y recambios > Piezas y accesorios para vehículos > Piezas y accesorios para vehículos eléctricos (EV): Sistemas de gestión de baterías; Cables de carga; Estaciones de carga; Conectores y adaptadores; Kits de conversión; Baterías para vehículos eléctricos; Inversores de corriente; Fundas protectoras; Módulos de frenado regenerativo
nl: Voertuigen en onderdelen > Voertuigonderdelen en -accessoires > Elektrische voertuigonderdelen (EV) en -accessoires: Accubeheersystemen; Oplaadkabels; Oplaadpunten; Aansluitingen en adapters; Conversiekits; Elektrische voertuigaccu's en -batterijen; Spanningsomzetters; Beschermdozen; Regeneratieve remmodules
th: รถยนต์และชิ้นส่วน > ชิ้นส่วนและอุปกรณ์สำหรับยานยนต์ > ชิ้นส่วนและอุปกรณ์เสริมรถยนต์ไฟฟ้า (EV): ระบบการจัดการแบตเตอรี่; สายชาร์จ; สถานีชาร์จ; ตัวเชื่อมต่อและอแดปเตอร์; ชุดแปลง; แบตเตอรี่รถยนต์ไฟฟ้า; อุปกรณ์แปลงกระแสไฟฟ้าตรงเป็นกระแสไฟฟ้าสลับ; เคสป้องกัน; โมดูลการเบรกเพื่อชาร์จไฟ
hr-HR: Vozila i dijelovi vozila > Dijelovi i oprema za vozila > Dijelovi i oprema za električna vozila (EV).: Sustavi upravljanja baterijama; Kabeli za punjenje; Stanice za punjenje; Konektori i adapteri; Kompleti za pretvorbu; Baterije za električna vozila; Inverteri napona; Zaštitne kutije; Moduli regenerativnog kočenja
pl: Pojazdy i części > Akcesoria i części do pojazdów > Części i akcesoria do pojazdów elektrycznych: Systemy zarządzania akumulatorami; Kable do ładowania; Stacje ładowania; Złącza i adaptery; Zestawy do konwersji; Akumulatory do pojazdów elektrycznych; Falowniki; Obudowy ochronne; Moduły hamowania regeneracyjnego
lt-LT: Transporto priemonės ir dalys > Transporto priemonių dalys ir priedai > Elektrinių transporto priemonių (EV) dalys ir priedai: Akumuliatorių valdymo sistemos; Įkrovimo kabeliai; Įkrovimo stotys; Jungtys ir adapteriai; Konversijos rinkiniai; Elektrinių transporto priemonių akumuliatoriai; Maitinimo keitikliai; Apsauginiai dėklai; Regeneracinio stabdymo moduliai
en: Vehicles & Parts > Vehicle Parts & Accessories > Electric Vehicle (EV) Parts & Accessories: Battery Management Systems; Charging Cables; Charging Stations; Connectors & Adapters; Conversion Kits; Electric Vehicle Batteries; Power Inverters; Protective Cases; Regenerative Braking Modules
da: Køretøjer og dele > Dele og tilbehør til køretøjer > Dele og tilbehør til elektriske køretøjer (EV): Batteristyringssystemer; Ladekabler; Ladestationer; Stik og adaptere; Konverteringssæt; Batterier til elektriske køretøjer; Strøm – vekselrettere; Beskyttende etuier; Regenerative bremsemoduler
sl-SI: Vozila in deli > Deli in dodatki za vozila > Deli in dodatki za električna vozila (EV): Sistemi za upravljanje baterije; Polnilni kabli; Polnilne postaje; Priključki in adapterji; Kompleti za predelavo; Baterije za električna vozila; Električni pretvorniki; Zaščitna ohišja; Regenerativni zavorni sistem
tr: Taşıtlar ve Parçalar > Taşıt Parçaları ve Aksesuarlar > Elektrikli Araç (EV) Parçaları ve Aksesuarları: Akü Yönetim Sistemleri; Şarj Kabloları; Şarj İstasyonları; Konektörler ve Adaptörler; Dönüşüm Kitleri; Elektrikli Araç Aküleri; Güç Çeviriciler; Koruyucu Kılıflar; Rejeneratif Frenleme Modülleri
it: Veicoli e parti > Componenti e accessori per auto > Parti e accessori per veicoli elettrici (EV): Sistemi di gestione della batteria; Cavi di ricarica; Stazioni di ricarica; Connettori e adattatori; Kit di conversione; Batterie per veicoli elettrici; Invertitori di corrente; Custodie protettive; Moduli di frenatura rigenerativa
cs: Vozidla a náhradní díly > Díly a příslušenství vozidel > Díly a příslušenství pro elektrická vozidla (EV): Systémy správy baterií; Nabíjecí kabely; Nabíjecí stanice; Konektory a adaptéry; Přestavbové sady; Baterie do elektrických vozidel; Měniče DC-AC; Ochranné kryty; Moduly rekuperačního brzdění
ro-RO: Vehicule și piese > Piese și accesorii pentru vehicule > Piese și accesorii pentru vehicule electrice (EV): Sisteme de gestionare a bateriei; Cabluri de încărcare; Stații de încărcare; Conectori și adaptoare; Seturi de conversie; Baterii pentru vehicule electrice; Invertoare de putere; Carcase de protecție; Module de frânare regenerativă
nb: Kjøretøy og deler > Deler og tilbehør til kjøretøy > Deler og tilbehør til elektriske kjøretøy (EV): Batteriadministrasjonssystemer; Ladekabler; Ladestasjoner; Kontakter og adaptere; Konverteringssett; Batterier til elektriske kjøretøy; Strøminvertere; Beskyttelsesetuier; Regenerative bremsemoduler
el: Οχήματα & ανταλλακτικά > Ανταλλακτικά & αξεσουάρ οχημάτων > Ανταλλακτικά & αξεσουάρ ηλεκτρικών οχημάτων (EV).: Συστήματα διαχείρισης μπαταριών; Καλώδια φόρτισης; Σταθμοί Φόρτισης; Σύνδεσμοι & προσαρμογείς; Κιτ μετατροπής; Μπαταρίες ηλεκτρικών οχημάτων; Αντιστροφείς ισχύος; Προστατευτικές θήκες; Μονάδες αναγεννητικής πέδησης